【裁判字號】    97,訴,637
【裁判日期】    970606
【裁判案由】    搶奪
【裁判全文】
臺灣士林地方法院刑事判決               97年度訴字第637號
公  訴  人  臺灣士林地方法院檢察署檢察官
被      告  丙○○
                      樓
                    （現於臺灣士林看守所羈押中）
上列被告因搶奪等案件，經檢察官提起公訴（97年度偵字第6098
號），被告於準備程序中就被訴事實為有罪之陳述，本院合議庭
裁定由受命法官獨任改依簡式審判程序審理，並判決如下：
    主  文
丙○○犯竊盜罪，累犯，處有期徒刑陸月，扣案之機車鑰匙壹支
沒收；又犯搶奪罪，累犯，處有期徒刑壹年；又犯竊盜罪，累犯
，處有期徒刑肆月，扣案之機車鑰匙壹支沒收。應執行有期徒刑
壹年捌月，扣案之機車鑰匙貳支沒收。
    事  實
一、丙○○曾因竊盜案件，經臺灣板橋地方法院以94年度易字第
    391 號判決有罪後，經上訴，為臺灣高等法院於民國95年1
    月11日以94年度上易字第1829號判決處有期徒刑1 年10月確
    定；又因施用毒品案件，經本院於95年3 月17日以94年度訴
    字第645 號判決處有期徒刑7 月、11月，定應執行有期徒刑
    1 年6 月確定；前開2 案合併定應執行有期徒刑3 年確定，
    入監服刑為本院裁定減刑後，甫於97年1 月4 日縮刑期滿執
    行完畢，猶不知悔改，復意圖為自己不法之所有：
  (一)於97年4 月19日下午3 時許，在臺北市○○區○○路430 號
    前，持其所有機車鑰匙1 支，以插入電門鎖孔反覆轉動搖晃
    之方式，竊取乙○○所使用車牌IWU-522 號重型機車1 輛（
    車主為乙○○之母王素珠），得手後供己代步。
  (二)又於97年4 月19日下午5 時32分許，騎駛上開機車，行經臺
    北市○○區○○街80號前，見甲○○手提皮包，獨自行走路
    旁，認有機可乘，遂騎車由後靠近，趁甲○○未及防備，徒
    手奪取甲○○所持其所有之皮包（內含身分證1 只、全民健
    康保險卡1 只、信用卡2 張、金融卡2 張、存摺2 本、印章
    3 個、新臺幣3 萬元、手機1 支、外勞護照1 本等財物），
    得手後取走皮包內之現金，即將皮包及其他物品丟棄至臺北
    市士林區之百齡橋下，並將上開機車棄置臺北市北投區○○
    ○路一帶。
  (三)再於97年5 月1 日凌晨4 時許，在臺北縣三重市○○○路32
    9 號前，持其所有另1 支機車鑰匙，以插入電門鎖孔反覆轉
    動搖晃發動之方式，竊取林姝秀使用之車牌F26-358 號重型
    機車1 輛（車主為林姝秀之夫曾仁忠），得手後騎駛上開機
    車，為警欄檢拒停逃逸，並將上開機車棄置離去。
二、嗣經警於97年4 月19日據報調閱道路監視錄影器，發現丙○
    ○搶奪得手後騎駛機車逃逸之畫面，乃於97年4 月28日申請
    檢察官核發拘票，而於97年5 月1 日晚上9 時40分許，在臺
    北縣三重市○○○路337 號5 樓503 室將丙○○拘提到案。
    在警方詢問過程中，丙○○於警員發覺上開(三)所示之犯行前
    自首該次犯行並接受裁判，始查悉全情。
三、案經臺北市政府警察局士林分局報告臺灣士林地方法院檢察
    署檢察官偵查起訴。
    理  由
一、上開犯罪事實，業據被告丙○○於警詢、檢察官偵查及本院
    準備程序及審理中坦承不諱，核與證人即被害人乙○○、甲
    ○○、林姝秀分別於警詢及偵查中證述之情節相符，並有贓
    物認領保管單、現場監視器翻拍照片附卷可稽，且有機車鑰
    匙2 支扣案可憑，應甚明確，是被告之犯行洵堪認定。
二、核被告於事實欄(一)、(三)所為，均係犯刑法第320 條第1 項普
    通竊盜罪、於事實欄(二)所為，係犯刑法第325 條第1 項搶奪
    罪。又被告有事實欄所載前科執行情形，此有臺灣高等法院
    被告前案紀錄表1 份在卷可憑，其於前案有期徒刑執行完畢
    後5 年內，故意再犯有期徒刑以上之本罪，為累犯，應依法
    加重其刑。再被告所犯事實欄(三)所示之竊盜罪，係於有偵查
    權之警員發覺此部分犯罪前，主動向臺北市政府警察局士林
    分局警員張雅南供承犯罪事實並接受裁判，有警詢筆錄及臺
    灣士林地方法院檢察署檢察官辦案電話紀錄在卷（參見偵查
    卷第18頁、第162 頁）可查，應認此部分符合刑法第62條前
    段自首之要件，乃予減輕其刑，且先加後減。被告所犯上開
    3 罪，犯意個別，應分論併罰。爰審酌被告因需錢花用，竟
    以竊盜及搶奪之方式獲取被害人之財物，其在光天化日之下
    ，逕行徒手搶奪之犯罪手段造成社會治安危害甚鉅，嗣後已
    坦承犯行，並向被告人致歉等一切情狀，分別量處如主文所
    示之刑，並定其應執行刑，以示懲儆，扣案之機車鑰匙2 支
    為被告所有犯上開機車竊盜罪所用之物，此為被告於本院審
    理中供承明確，乃依法宣告沒收。至公訴人以被告有犯罪之
    習慣，且影響社會治安嚴重，請求量處有期徒刑2 年4 月，
    並諭知於刑之執行前令入勞動場所強制工作等語，然查，本
    院已依被告犯罪情節量處如上述之刑，應可收儆懲之效果，
    且依被告之前科情形以觀，其大部分之前科均為施用毒品或
    與毒品有關之犯罪，此有臺灣高等法院被告前案紀錄表在卷
    可憑，而毒品之施用應係傷害其個人之行為，屬於健康上之
    病態情形，核與侵害他人、社會法益之犯罪無涉，而本件侵
    害他人法益之犯罪僅有3 件，尚難認被告已有犯罪之習慣，
    是公訴人之請求，礙難准許。
據上論斷，應依刑事訴訟法第273 條之1 第1 項、第299 條第1
項前段，刑法第320 條第1 項、第325 條第1 項、第47條第1 項
、、第62條前段、第51條第5 款、第38條第1 項第2 款，刑法施
行法第1 條之1 第1 項、第2 項前段，判決如主文。
本案經檢察官翁偉倫到庭執行職務。
中    華    民    國    97    年    6     月     6    日
                  刑事第一庭法  官  雷雯華
以上正本證明與原本無異。
如不服本判決，應於收受送達後10日內向本院提出上訴書狀，其
未敘述上訴理由者，應於上訴期間屆滿後20日內向本院補提理由
書狀（均須按他造當事人之人數附繕本）。
                            書記官  陳如玲
中    華    民    國    97    年    6     月    6     日
附錄本案論罪科刑法條之依據：
刑法第325條
意圖為自己或第三人不法之所有，而搶奪他人之動產者，處6 月
以上5 年以下有期徒刑。
因而致人於死者，處無期徒刑或7 年以上有期徒刑，致重傷者，
處3 年以上10年以下有期徒刑。
第 1 項之未遂犯罰之。
刑法第320條
意圖為自己或第三人不法之所有，而竊取他人之動產者，為竊盜
罪，處5 年以下有期徒刑、拘役或5 百元以下罰金。
意圖為自己或第三人不法之利益，而竊佔他人之不動產者，依前
項之規定處斷。
前二項之未遂犯罰之。


司法院資訊處製作；財團法人民間司法改革基金會備份。
